【裁判字號】    97,易,21
【裁判日期】    970129
【裁判案由】    竊盜
【裁判全文】
臺灣臺中地方法院刑事判決  97年度易字第21號
公  訴  人  臺灣臺中地方法院檢察署檢察官
被      告  甲○○
                    （另案於臺灣臺中看守所羈押中）
上列被告因竊盜案件，經檢察官提起公訴（九十六年度偵字第
二七七○八號），本院判決如下：
    主    文
甲○○竊盜，累犯，處有期徒刑柒月；又竊盜，累犯，處有期徒
刑柒月；又竊盜，累犯，處有期徒刑柒月。應執行有期徒刑壹年
陸月。
    犯罪事實
一、甲○○前於民國九十三年間，因毒品防制條例案件，經臺灣
    高等法院臺中分院以九十三年度上訴字第二一二一號判處有
    期徒刑十月確定。另於九十四年間，因竊盜案件，經本院以
    九十四年度易字第六三六號判處有期徒刑八月確定。又於九
    十四年間，因毒品防制條例案件，經本院以九十五年度訴字
    第三○八號判處有期徒刑十一月確定。前二案嗣經合併定應
    執行刑為有期徒刑一年四月確定。三案接續執行，甫於九十
    五年十二月二十六日因縮短刑期假釋出監，於九十六年七月
    十六日未經撤銷假釋而執行完畢。詎仍不知悔改，分別於如
    附表所示之時間、地點，各別基於為自己不法所有之意圖，
    為如附表所示之竊盜行為。嗣經如附表所示之被害人報警處
    理，經警循線查獲，始悉上情。
二、案經臺中縣警察局豐原分局報告臺灣臺中地方法院檢察署檢
    察官偵查起訴。
    理    由
一、證據能力之說明：按現行刑事訴訟法為保障被告之反對詰問
    權，排除具有虛偽危險性之傳聞證據，以求實體真實之發見
    ，於該法第一百五十九條第一項明定被告以外之人於審判外
    之言詞或書面陳述，除法律有規定者外，不得作為證據。而
    刑事訴訟法第一百五十九條之一至第一百五十九條之四有傳
    聞法則之例外規定，且被告以外之人於審判外之陳述，雖不
    符前四條之規定，而經當事人於審判程序同意作為證據，法
    院審酌該言詞陳述或書面陳述作成時之情況，認為適當者，
    亦得為證據；當事人、代理人或辯護人於法院調查證據時，
    知有第一百五十九條第一項不得為證據之情形，而未於言詞
    辯論終結前聲明異議者，視為有前項之同意，刑事訴訟法第
    一百五十九條之五定有明文。查本件證人何仁詠於警詢中之
    證述、證人即被害人林意荃於警詢、偵訊中及證人即被害人
    謝永晨、黃靜怡於警詢中之證述，均屬於審判外之陳述，為
    傳聞證據，然被告甲○○於本院審理時未表示意見，顯不予
    爭執，且迄至言詞辯論終結前亦未曾聲明異議，本院審酌上
    開證據資料製作時之情況，尚無違法不當及證明力明顯過低
    之瑕疵，亦認為以之作為證據應屬適當，且指訴內容係針對
    被告是否有竊盜犯行之事實，為證明本案犯罪事實所必要，
    故揆諸上開規定，爰依刑事訴訟法第一百五十九條之五規定
    ，認上揭證據資料均例外認有證據能力，合先敘明。
二、上揭犯罪事實，業據被告甲○○於偵查中及本院審理時坦承
    不諱，核與證人何仁詠於警詢中之證述、被害人林意荃於警
    詢、偵訊中及被害人謝永晨、黃靜怡於警詢中指訴之情節相
    符，並有起獲贓車現場圖、扣押物品目錄表、扣押筆錄各乙
    紙、車輛協尋電腦輸入單三張、照片八張附卷可參。被告於
    偵查中及本院審理時自白犯罪，應與事實相符，而足堪採信
    。因而認本件事證明確，被告竊盜犯行，應堪認定。
三、核被告甲○○所為，係犯刑法第三百二十條第一項之竊盜罪
    。被告先後三次竊盜犯行，犯意各別，行為互殊，應予分論
    併罰。又被告前於九十三年間，因毒品防制條例案件，經臺
    灣高等法院臺中分院以九十三年度上訴字第二一二一號判處
    有期徒刑十月確定。另於九十四年間，因竊盜案件，經本院
    以九十四年度易字第六三六號判處有期徒刑八月確定。又於
    九十四年間，因毒品防制條例案件，經本院以九十五年度訴
    字第三○八號判處有期徒刑十一月確定。前二案嗣經合併定
    應執行刑為有期徒刑一年四月確定。三案接續執行，甫於九
    十五年十二月二十六日因縮短刑期假釋出監，於九十六年七
    月十六日未經撤銷假釋而執行完畢，有臺灣高等法院被告全
    國前案紀錄表及臺灣臺中地方法院檢察署刑案資料查註紀錄
    表在卷可查，被告於前案執行完畢五年內，故意再犯本件有
    期徒刑以上之三罪，均為累犯，各依刑法第四十七條第一項
    之規定，加重其刑。爰審酌被告素行不佳，且正值壯年，身
    強力壯，不思循正途以謀正當利益，竟為私利，見他人財物
    即起意行竊，缺乏對他人財產權須予以尊重之觀念，惟衡酌
    被告於附表所示竊得之三輛機車均已發還被害人，犯罪損害
    未進一步擴大，且被告犯後於警詢、偵查中及本院審理中均
    坦承犯行，犯罪後態度尚稱良好，及被告之犯罪之目的、手
    段、智識程度，暨檢察官於本院審理中具體求刑之刑度範圍
    等一切情狀，分別量處如主文所示之刑，並定其應執行之刑
    。末查，被告三次竊車犯行使用之自備鑰匙乙支，係被告供
    本案犯罪所用之物，且屬被告所有，業據其供承在卷，然該
    鑰匙未據扣案，被告復供稱上開自備鑰匙已丟棄，本院斟酌
    該鑰匙非違禁物，且未據扣案，為免將來執行之困難，爰不
    為沒收之諭知，併此敘明。
據上論斷，應依刑事訴訟法第二百九十九條第一項前段，刑法第
三百二十條第一項、第四十七條第一項、第五十一條第五款，刑
法施行法第一條一，判決如主文。
本案經檢察官張桂芳到庭執行職務。
中    華    民    國    97    年    1     月    29    日
                刑事第七庭  法  官  張清洲
以上正本證明與原本無異。
如不服本判決，應於收送達後十日內向本院提出上訴書狀（應敘
述具體理由並附繕本），上訴於臺灣高等法院臺中分院。
上訴書狀如未敘述理由，應於上訴期間屆滿後二十日內補提理由
書於本院。
                            書記官  沈筱玲
中    華    民    國    97    年    1     月    29    日
附錄論罪科刑法條
中華民國刑法第320條
（普通竊盜罪、竊佔罪）
意圖為自己或第三人不法之所有，而竊取他人之動產者，為竊盜
罪，處5年以下有期徒刑、拘役或5百元以下罰金。
意圖為自己或第三人不法之利益，而竊佔他人之不動產者，依前
項之規定處斷。
前二項之未遂犯罰之。
附表：
┌─┬────┬───────┬───┬────────┬─────────┐
│  │        │              │      │                │                  │
│編│犯罪時間│犯罪地點      │被害人│失竊物品        │犯罪手段          │
│號│        │              │      │                │                  │
├─┼────┼───────┼───┼────────┼─────────┤
│1 │96年10月│臺中縣豐原市成│林意荃│車牌號碼GU8-911 │以自備之鑰匙乙支插│
│  │9日10時 │功路630巷21號 │      │號重型機車      │入機車電門再予轉動│
│  │許      │前            │      │                │之方式，發動並騎乘│
│  │        │              │      │                │機車離開而竊取機車│
│  │        │              │      │                │得逞。            │
│  │        │              │      │                │                  │
├─┼────┼───────┼───┼────────┼─────────┤
│2 │96年10月│臺中縣豐原市圓│黃靜怡│車牌號碼KDC-928 │同上。            │
│  │15日20時│環北路2段123號│      │號重型機車      │                  │
│  │30分許  │前            │      │                │                  │
├─┼────┼───────┼───┼────────┼─────────┤
│3 │96年11月│臺中縣豐原市新│謝永晨│車牌號碼JQC-121 │同上。            │
│  │6日21時 │生北路206號前 │      │號重型機車      │                  │
│  │許      │              │      │                │                  │
└─┴────┴───────┴───┴────────┴─────────┘


司法院資訊處製作；財團法人民間司法改革基金會備份。
